【裁判字號】    97,易,1805
【裁判日期】    970605
【裁判案由】    毒品危害防制條例
【裁判全文】
臺灣臺中地方法院刑事判決              97年度易字第1805號
公  訴  人  臺灣臺中地方法院檢察署檢察官
被      告  甲○○
上列被告因毒品危害防制條例案件，經檢察官提起公訴（97年度
毒偵字第1486號），被告於準備程序中就被訴事實為有罪之陳述
，本院裁定由受命法官進行簡式審判程序，本院判決如下：
    主    文
甲○○施用第二級毒品，累犯，處有期徒刑捌月。扣案之玻璃球
壹個、玻璃管壹支、塑膠管貳支及吸管伍支均沒收。
    事    實
一、甲○○於民國88年間，曾因施用毒品案件，經臺灣彰化地方
    法院以88年度毒聲字第2532號裁定送臺灣彰化看守所附設勒
    戒處所施以觀察勒戒後，經評定有繼續施用毒品之傾向，經
    臺灣彰化地方法院檢察署檢察官提起公訴並聲請強制戒治，
    刑責部分，由臺灣彰化地方法院以88年度斗簡字第364號判
    處有期徒刑5月確定；強制戒治部分，經臺灣彰化地方法院
    以88年度毒聲字第2888號裁定送戒治處所施以強制戒治，於
    89年4月20日因停止處分執行釋放出所，於89年7月16日期滿
    。於93年間，又因施用毒品案件，經本院以93年度易字第23
    72號判處6月確定，於94年7月4日縮刑期滿執行完畢。
二、詎甲○○仍不知悔改，復基於施用第二級甲基安非他命之犯
    意，於96年12月8日6時許，在其臺中縣新社鄉○○街12之3
    號住處，以將甲基安非他命置於玻璃球管內以火燒烤成煙霧
    後吸食之方式，施用甲基安非他命1次。嗣於96年12月8日9
    時30分許，經警至上開處所執行搜索時，扣得玻璃球1個、
    玻璃管1支、塑膠管2支及吸管5支，並經其同意採集尿液送
    驗，結果呈甲基安非他命陽性反應，始悉上情。
三、案經臺中縣警察局東勢分局報請臺灣臺中地方法院檢察署檢
    察官偵查起訴。
    理    由
一、訊據被告甲○○對於上開犯罪事實坦承不諱，而被告於96年
    12月8日，經警採尿送驗，發現其尿液中確呈甲基安非他命
    陽性反應，有強制採驗尿液許可書、中山醫學大學附設醫院
    檢驗科藥物檢測中心尿液檢驗報告、尿液代號與真實姓名對
    照表在卷可稽（警卷第11頁、第12頁、第13頁），是其有施
    用第二級毒品甲基安非他命之事實，應可確信。又被告於民
    國88年間，曾因施用毒品案件，經臺灣彰化地方法院以88年
    度毒聲字第2532號裁定送臺灣彰化看守所附設勒戒處所施以
    觀察勒戒後，經評定有繼續施用毒品之傾向，經臺灣彰化地
    方法院檢察署檢察官提起公訴並聲請強制戒治，刑責部分，
    由臺灣彰化地方法院以88年度斗簡字第364號判處有期徒刑
    5月確定；強制戒治部分，經臺灣彰化地方法院以88年度毒
    聲字第2888號裁定送戒治處所施以強制戒治，於89年4月20
    日因停止處分執行釋放出所，於89年7月16日期滿。於93年
    間，又因施用毒品案件，經本院以93年度易字第2372號判處
    6月確定，於94年7月4日縮刑期滿執行完畢之事實，有臺灣
    臺中地方法院檢察署刑案資料查註紀錄表、臺灣高等法院被
    告前案紀錄表在卷足憑。而被告前揭強制戒治執行完畢後迄
    本件行為時，雖已經滿5年，惟毒品危害防制條例於92年7月
    9 日修正公布，自93年1月9日施行，其中第20條、第23條將
    施用毒品之刑事處遇程序，區分為「初犯」及「5年內再犯
    」、「5年後再犯」，依其立法理由之說明：「初犯」，經
    觀察、勒戒或強制戒治後，應為不起訴處分或不付審理之裁
    定，經觀察、勒戒或強制戒治執行完畢釋放後，「5年內再
    犯」者，因其再犯率甚高，原實施之觀察、勒戒及強制戒治
    既已無法收其實效，爰依法追訴或裁定交付審理，至於經觀
    察、勒戒或強制戒治執行完畢釋放後，「5年後再犯」者，
    前所實施之觀察、勒戒或強制戒治已足以遮斷其施用毒品之
    毒癮，為期自新及協助其斷除毒癮，仍適用「初犯」規定，
    先經觀察、勒戒或強制戒治之程序，從而依修正後之規定，
    僅限於「初犯」及「5年後再犯」二種情形，始應先經觀察
    、勒戒或強制戒治程序，倘被告於5年內已再犯，經依法追
    訴處罰，縱其第3次（或第3次以上）再度施用毒品之時間，
    在初犯經觀察、勒戒或強制戒治執行完畢釋放5年以後，已
    不合於「5 年後再犯」之規定，且因已於「5年內再犯」，
    顯見其再犯率甚高，原實施觀察、勒戒或強制戒治，已無法
    收其實效，即應依該條例第10條處罰（參最高法院95年5月
    9日95年第七次刑事庭會議決議）。是本件事證已明，被告
    施用第二級毒品之犯行足堪認定。
二、按甲基安非他命為毒品危害防制條例所定之第二級毒品，是
    核被告所為，係犯毒品危害防制條例第10條第2項之施用第
    二級毒品罪。其持有第二級毒品甲基安非他命，嗣進而施用
    之，持有之低度行為應為施用之高度行為所吸收，不另論罪
    。又被告於93年間，曾因施用毒品案件，經本院以93年度易
    字第2372號判處6月確定，於94年7月4日縮刑期滿執行完畢
    之事實，有臺灣臺中地方法院檢察署刑案資料查註紀錄表、
    臺灣高等法院被告前案紀錄表在卷足憑，其於執行完畢後5
    年內，故意再犯本件有期徒刑以上之罪，為累犯，應依刑法
    第47條第1項規定加重其刑。爰審酌被告前因施用毒品犯行
    ，經強制戒治及法院判處罪刑後，仍故態復萌，再予施用毒
    品不輟，無視於毒品對於自身健康之戕害及國家對於杜絕毒
    品犯罪之禁令，並審酌被告犯後坦承犯行，態度尚佳等一切
    情狀，量處如主文所示之刑。又玻璃球1個、玻璃管1支、塑
    膠管2支及吸管5支為被告所有供施用甲基安非他命之用，業
    據其供明在卷，爰依刑法第38條第1項第2款宣告沒收。
據上論斷，應依刑事訴訟法第273條之1第1項、第299條第1項前
段、毒品危害防制條例第10條第2項、刑法第11條前段、第47條
第1項、第38條第1項第2款，判決如主文。
本案經檢察官乙○○到庭執行職務。
中    華    民    國    97    年     6    月     5    日
                  刑事第十五庭    法  官   柯雅惠
上正本證明與原本無異。
如不服本判決，應於送達後十日內向本院提出上訴狀（須附繕
本），上訴於台灣高等法院台中分院。
上訴書如未敘述理由，應於上訴期間屆滿後20日內補提理由書於
本院。
                                  書記官   鍾小屏
中    華    民    國    97    年     6    月     5    日
附錄：
毒品危害防制條例第10條
施用第一級毒品者，處六月以上五年以下有期徒刑。
施用第二級毒品者，處三年以下有期徒刑。


司法院資訊處製作；財團法人民間司法改革基金會備份。
